【裁判字號】    98,基簡,847
【裁判日期】    981130
【裁判案由】    給付借款
【裁判全文】
臺灣基隆地方法院基隆簡易庭小額民事判決
                                     98年度基簡字第847號
原      告  永豐商業銀行股份有限公司
法定代理人  丁○○
訴訟代理人  己○○
            戊○○
被      告  甲○○
            乙○○
兼  上二人
法定代理人  丙○○○
上列當事人間請求給付借款事件，本院於民國98年11月17日言詞
辯論終結，判決如下：
    主  文
被告應在其所繼承被繼承人陳錫彰之遺產範圍內連帶給付原告新
臺幣壹拾玖萬玖仟貳佰貳拾伍元，及自民國九十七年十一月五日
起至清償日止，按週年百分之八‧七六計算之利息，暨自同年十
二月五日起至自民國九十八年六月四日止，按週年百分之○‧八
七六、自民國九十八年六月五日起至清償日止按週年百分之一‧
七五二計算之違約金。
訴訟費用新臺幣貳仟壹佰元由被告連帶負擔。
本判決得假執行。
    理由要旨
一、原告起訴主張：被告之被繼承人即訴外人陳錫彰於民國94年
    8月4日向訴外人台北國際商業銀行股份有限公司(該公司於
    95年11月13日與建華商業股份有限公司合併，並更名為原告
    現今之名稱)借得新臺幣(下同)50萬元，約定借款期間自94
    年8月4日起至99年8月4日止，並立有借據為憑，利率按原告
    公告基準指數利率加碼年息百分之4，並按月機動計息，且
    逾期清償者，自逾期之日起6個月內按上開利率10%，超過6
    個月者，按上開利率20%計付違約金。陳錫章自97年11月5日
    起即未依約清償，尚積欠本金、利息及違約金，如主文第1
    項所示。茲因訴外人陳錫彰（身分證統一編號：Ｚ00000000
    0號）已於97年12月31日死亡，被告等為其繼承人，渠等雖
    已辦理限定繼承，然依法仍應於所繼承之遺產範圍內連帶負
    清償責任，為此本於消費借貸及限定繼承之法律關係提起本
    訴，聲明請求判決如主第1項所示等情。
二、被告丙○○○對於原告請求之金額並不爭執，僅表示陳錫彰
    的汽車經其去監理查詢結果已經報廢了，陳錫彰已經沒有任
    何財產等語。
三、本件原告主張之事實，業據提出與其所述相符之借據、戶籍
    謄本、繳息狀況查詢單、繼承系統表、本院98年度司繼安字
    第12號通知各一件(以上均影本)之證據為證，核屬相符。而
    被告就上開證據之真正並未爭執，是原告之主張自堪信為真
    實。亦即陳錫章確有積欠原告如主文第1項所示之借款本息
    及違約金未付，依繼承之關係被告於所繼承自陳錫章之財產
    範圍內自應負連帶清償之責，從而原告依消費借貸及限定繼
    承之法律關係，訴請被告等人於所繼承自陳錫章之財產範圍
    內連帶如數給付，自屬正當，應予准許。
四、訴訟費用2,100元，依民事訴訟法第85條第2項之規定，應由
    敗訴之被告連帶負擔，爰一併確定其數額如主文第2項所示
    。
五、本件係「就民事訴訟法第427條第1項訴訟（關於財產權之訴
    訟，其標的之金額或價額在新臺幣50萬元以下者）適用簡易
    程序所為被告敗訴之判決」，依民事訴訟法第389條第1項第
    3款規定，應依職權宣告假執行，爰依職權宣告之。
六、據上論結，本件原告之訴為有理由，依民事訴訟法第436條
    第2項、第85條第2項、第389第1項第3款，判決如主文。
中    華    民    國    98    年    11    月    30    日
                  基隆簡易庭法  官  徐世禎
以上正本係照原本作成。
對於本件判決如有不服，應於收受送達後20日內向本院提出上訴
書狀，上訴於本院合議庭，並按他造當事人之人數附具繕本。
中    華    民    國    98    年    11    月    30    日
                            書記官  周素秋


司法院資訊處製作；財團法人民間司法改革基金會備份。
